臺灣臺中地方法院民事判決
111年度勞簡字第87號
原      告  林志平  
訴訟代理人  郭乃瑩律師
被      告  資鎰實業有限公司


法定代理人  王文政  
上列當事人間請求給付資遣費等事件，本院於民國111年9月20日
言詞辯論終結，判決如下：
    主      文
被告應給付原告新臺幣149,511元，及自民國111年7月3日起至清
償日止，按年息5%計算之利息。
原告其餘之訴駁回。
訴訟費用由被告負擔93%，餘由原告負擔。
本判決原告勝訴部分得假執行。但被告以新臺幣149,511元為原
告預供擔保，得免為假執行。
    事實及理由
一、被告經合法通知，未於言詞辯論期日到場，核無民事訴訟法
    第386條各款所列情形，爰依原告之聲請，由其一造辯論而
    為判決。
二、原告主張：原告自民國103年4月17日起受僱於被告，約定按
    月計薪，於次月10日前發放上月薪資。嗣被告於111年2月17
    日無預警口頭告知全部員工將在111年2月28日歇業，並將全
    體員工資遣。原告已於111年2月25日收受被告開立之非自願
    離職證明，被告係以勞動基準法（下稱勞基法）第11條第2
    款事業虧損或業務緊縮為由將原告資遣，然被告未依法按原
    告工作年資7年11月，111年2月28日終止前6個月之平均工資
    新臺幣（下同）32,758元給付原告資遣費128,849元，及30
    日預告期間之工資32,758元。為此，依勞基法第11條第2款
    、第17條、勞工退休金條例第12條第1項規定，請求被告給
    付資遣費128,849元，並依勞基法第16條第1項、第3項規定
    ，請求被告給付預告期間之工資32,758元等語。並聲明：被
    告應給付原告161,607元，及自起訴狀繕本送達翌日起至清
    償日止，按年息5%計算之利息。
三、被告未於言詞辯論期日到場，亦未提出書狀作何聲明、陳述
    。
四、得心證之理由：
（一）原告主張之事實，業據提出原告勞工保險投保資料、非自
      願離職證明、勞資爭議調解紀錄、原告國泰世華銀行潭子
      分行存摺封面暨內頁往來明細、資遣費試算表及臺中市政
      府勞工局111年6月8日函文等件為證，並有財政部中區國
      稅局豐原分局111年3月7日函文，及原告勞工保險暨就業
      保險投保資料在卷可憑。被告於相當期間內受合法之通知
      ，未於言詞辯論期日到場，亦未提出書狀加以爭執，依民
      事訴訟法第280條第3項準用同條第1項規定，視同自認，
      堪信原告之主張為真實。
（二）資遣費：
　　　按勞工適用本條例之退休金制度者，適用本條例後之工作
      年資，於勞動契約依勞基法第11條、第13條但書、第14條
      及第20條或職業災害勞工保護法第23條、第24條規定終止
      時，其資遣費由雇主按其工作年資，每滿1年發給2分之1
      個月之平均工資，未滿1年者，以比例計給；最高以發給6
      個月平均工資為限，不適用勞基法第17條之規定，勞工退
      休金條例第12條第1項定有明文。查被告於111年2月17日
      無預警口頭告知全部員工將在111年2月28日歇業，並將全
      體員工資遣，嗣於111年2月25日寄發非自願離職證明予原
      告收受，以勞基法第11條第2款事業虧損或業務緊縮為由
      將原告資遣（上載離職日為111年2月28日），應認被告係
      於111年2月17日依勞基法第11條第1款之歇業為由對原告
      終止勞動契約，則被告自應依前揭規定給付原告資遣費。
      查原告自103年4月17日起受僱於被告，雙方間之勞動契約
      於111年2月28日終止，其工作年資為7年11月。而原告111
      年2月28日離職前6個月之平均工資為32,758元（見卷附平
      均工資試算表），依勞工退休金條例第12條第1項規定，
      被告應給付原告資遣費128,849元（見卷附資遣費試算表
      ）。是原告請求被告給付資遣費128,849元，核屬有據。
（三）預告工資：
　　　按雇主依勞基法第11條規定終止勞動契約者，繼續工作3
      年以上者，於30日前預告之。雇主未依第1項規定期間預
      告而終止契約者，應給付預告期間之工資，勞基法第16條
      第1項第3款、第3項定有明文。查原告之工作年資為7年11
      月，業如前述，依前揭規定，被告依勞基法第11條規定終
      止勞動契約時，應於30日前預告，惟其係於111年2月17日
      預告將於111年2月28日資遣原告，預告期間僅有11日，自
      應就預告期間不足之19日部分，給付原告該段期間之工資
      。而原告111年2月份之薪資為30,449元，此經原告陳明在
      卷，並有原告國泰世華銀行潭子分行存摺封面暨內頁往來
      明細在卷可憑（見本院卷第15、29、31頁）。是原告得依
      前開規定，請求被告給付19日之預告期間工資為20,662元
      （計算式：30,449÷28×19＝20,662，元以下四捨五入）。
      原告此部分請求在20,662元之範圍內，應屬有據；逾此數
      額之請求，難認有據。
（四）以上，原告得請求被告給付之金額為149,511元(128,849 
      ＋20,662＝149,511）。
五、按給付有確定期限者，債務人自期限屆滿時起，負遲延責任
    。給付無確定期限者，債務人於債權人得請求給付時，經其
    催告而未為給付，自受催告時起，負遲延責任。其經債權人
    起訴而送達訴狀，或依督促程序送達支付命令，或為其他相
    類之行為者，與催告有同一之效力，民法第229條第1項、第
    2項定有明文。又遲延之債務，以支付金錢為標的者，債權
    人得請求依法定利率計算之遲延利息。但約定利息較高者，
    仍從其約定利率。應付利息之債務，其利率未經約定，亦無
    法律可據者，週年利率為百分之5，民法第233條第1項、第2
    03條亦分別有明文。本件原告對被告請求之資遣費及預告期
    間之工資，均屬給付無確定期限之債權，經原告提起民事訴
    訟，於111年6月22日將起訴狀繕本寄存送達予被告（見本院
    卷第91頁送達證書），依法應於111年7月2日發生送達效力
    ，被告迄未給付，自應負遲延責任。是原告請求被告自起訴
    狀繕本送達被告翌日即111年7月3日起至清償日止，按年息5
    %計算之法定遲延利息，自屬有據。
六、綜上所述，原告依前揭勞基法、勞工退休金條例之規定，請
    求被告給付原告149,511元，及自111年7月3日起至清償日止
    ，按年息5%計算之利息，為有理由，應予准許；逾此部分之
    請求，則無理由，應予駁回。
七、本判決原告勝訴部分係就勞工之給付請求，為雇主敗訴之判
    決，依勞動事件法第44條第1項規定，應依職權宣告假執行
    ，並依同條第2項規定，酌定相當之擔保金額，宣告被告供
    擔保後，免為假執行。
八、訴訟費用負擔之依據：民事訴訟法第79條。
中　　華　　民　　國　　111 　年　　10　　月　　11　　日
                      勞動法庭  法  官   黃渙文
正本係照原本作成。
如對本判決上訴，須於判決送達後20日內向本院提出上訴狀。如
委任律師提起上訴者，應一併繳納上訴審裁判費。
中　　華　　民　　國　　111 　年　　10　　月　　11　　日
                                書記官   楊玉華